# 请教陈版有关商誉确认的问题

提问人：lh_2311 时间：2016-11-24 16:38:38
陈版您好！ A公司在 2015 年 12 月 31 日以 6000 万元的价格收购了甲公司60%的股权并控制了甲公司。合并日甲公司合并报表中，存在有三年前收购乙公司形成的商誉 1000 万元。假设合并日甲公司60%股权可辨认净资产的公允价值为 5500 万元。 问题： 1 、为何甲公司合并报表层面的商誉一到A公司合并层面反而减少了呢？（个人理解是：甲在合并时无法可辨认的资产到A公司合并层面也同样无法辨认才对啊？） 2 、若 2016 年甲公司合并商誉出现 500 万元的减值，请问在 2016 年度A公司合并报表中如何处理此业务？
还请陈版给予指导！谢谢！

回答人：chenyiwei
在购买日对被购买方进行购买对价分摊以确定各项资产、负债的入账价值时，不考虑被购买方自身报表中原有的商誉，而是根据购买日的合并成本与被购买方可辨认净资产于购买日的公允价值重新计算商誉。所以将此处A合并报表层面的商誉与B自身合并报表层面的商誉相比没有意义。

提问人：lh_2311 时间：2016-11-25 07:41:45
谢陈版！不考虑被合并方商誉的话，那合并日后，被合并方商誉发生减值时，合并方的合并报表中需要对这个减值事项进行相应调整。这样的理解对吧？

回答人：chenyiwei
购买方合并报表层面的商誉是完全重新计算的，不考虑被购买方自身合并报表中原有的商誉，所以被购买方自身合并报表中原有的商誉的减值在购买方合并报表层面不作单独考虑，而是作为一项资产组减值考虑。